【裁判字號】    89,上更(一),498
【裁判日期】    900629
【裁判案由】    違反藥事法等
【裁判全文】
臺灣高等法院刑事判決                        八十九年度上更(一)字第四九八號
    上  訴  人
    即  被  告  乙○○
                甲○○
    右  一  人
    選任辯護人  莫怡萍
右上訴人因違反藥事法等案件，不服臺灣士林地方法院八十五年度訴字第四二四號，
中華民國八十五年十一月二十八日第一審判決（起訴案號：臺灣士林地方法院檢察署
八十四年度偵字第九三五四號、第一０五六七號）提起上訴，判決後經最高法院發回
更審，本院判決如左：
    主  文
原判決關於乙○○、甲○○部分撤銷。
乙○○共同連續明知為偽藥而販賣，處有期徒刑壹年。扣案如附表二所示之物均沒收
。
甲○○無罪。
    事  實
一、乙○○曾於民國八十三年間，因違反藥事法案件，經臺灣臺北地方法院以八十三
    年度訴字第二０六二號判處有期徒刑三月，緩刑二年確定，竟仍不悔改。乙○○
    係溫麗英（同案被告，其共同販賣偽藥犯行，業經原審判決有期徒刑六月，緩刑
    五年，經撤回上訴而確定在案）之夫，由溫麗英在臺北市大同區○○○路○段一
    二０巷五一號開設「龍瑩藥品有限公司」為負責人，並經營「龍瑩西藥行」，承
    租坐落台北市大同區○○○路○段一三六巷三五號一樓為倉庫，夫妻二人共同經
    營藥品批發零售。乙○○與溫麗英均明知如附表一所示商標分係「華特實業股份
    有限公司」（下稱華特公司）及「瑞士商赫夫門羅氏藥廠」（下稱瑞士商羅氏藥
    廠）在我國取得商標專用權之圖樣，瑞士商羅氏藥廠並授權予「羅氏大藥廠股份
    有限公司」（下稱羅氏公司）使用，亦均明知渠等向不詳姓名、年籍之人等所購
    入之「喜眠樂」 (Hypnodorm）錠、「羅眠靜」 (Rohypnol)錠 (起訴書誤為羅眠
    樂錠」）藥品，均係該等不詳姓名、年籍之人意圖欺騙他人，未經核准授權自
    製造而於同一商品，使用相同於上述商標專用權人註冊商標圖樣之偽藥，其中「
    喜眠樂」錠，更含有經行政院衛生署於八十年六月十二日以衛署字第九五四四七
    六號公告列管之「Triazolam」禁藥成分，該等不詳姓名、年籍之人並冒用上開
    商標專用權人名義，製作「喜眠樂」 (Hypnodorm）錠使用說明書（製造廠：澳
    洲艾華大藥廠榮譽出品、總代理：華特實業股份有限公司，及該藥中英文成份、
    、性狀、作用、適應症、禁忌、警告、注意、孕婦之使用、授乳婦、小孩、副作
    用、交互作用、過量、用法、包裝、指示等項詳如附件一），製作「羅眠靜」
    (Rohypnol)錠使用說明書（瑞士商赫夫門羅氏藥廠授權，羅氏大藥廠股份有限公
    司製造，睡眠誘導劑，及該藥之中英文成份、性能、適應症、禁忌症、劑量、副
    作用、注意事項、包裝等項詳如附件二）而偽造私文書。該等不詳姓名、年籍之
    人並於同年九月中旬某日，以「喜眠樂」錠、「羅眠靜」錠每瓶各新臺幣（下同
    ）三百元、三百五十元之價格，在乙○○、溫麗英夫妻所經營「龍瑩西藥行」上
    址，販賣與乙○○、溫麗英各一百七十瓶、三百五十瓶（原審誤載為二百五十瓶
    ）。乙○○、溫麗英即共同基於概括之犯意，在「龍瑩西藥行」上址，以各加價
    五十元，即「喜眠樂」錠每瓶三百五十元、「羅眠靜」錠每瓶四百元，先後多次
    販賣與不特定顧客及不詳西藥行同業。乙○○、溫麗英所販賣上開仿冒之藥品包
    裝盒、藥品說明書上均有偽造華特公司（艾華公司）、羅氏公司之英文名稱、商
    標圖樣及標籤，以虛偽表示為真品，致與華特公司、羅氏公司所產銷之真品相混
    淆，乙○○、溫麗英販賣仿冒之上開藥品而行使該偽造之私文書，足以生損害於
    華特公司、羅氏公司。嗣經華特公司查知後，報由臺北市政府警察局大同分局向
    臺灣士林地方法院檢察署檢察官聲請核發搜索票，於八十四年十月十一日十六時
    四十分許，會同在「龍瑩西藥行」重慶北路倉庫上址，當場扣得未及售出之喜眠
    樂、羅眠靜錠各一百五十五瓶、二百三十三瓶。
二、案經華特公司訴由臺北市政府警察局大同分局移送臺灣士林地方法院檢察署檢察
    官偵查起訴。
    理  由
壹、被告乙○○部分：
一、訊據上訴人即被告乙○○坦承於右開時、地購得上開藥品出售等情不諱，惟矢口
    否認有右揭違反藥事法等犯行。辯稱：伊不知是偽藥、禁藥，龍瑩藥房係溫麗英
    所經營云云。
二、惟查：
  (一)右開事實，業據被告乙○○於警偵訊、原審、本院前審及本院中供承：「喜眠樂
    錠、羅眠藥錠等西藥是向．．．購買進貨」、「我．．．共進西藥喜眠樂錠、羅
    眠靜錠僅一次，時間八十四年九月中旬，其數量喜眠樂錠進貨一百七十瓶，進價
    三百元，賣出三百五十元，羅眠藥錠進貨三百五十瓶進價三百五十元賣出四百元
    」、「（賣不完可否退貨？）我錢先付清，當時沒說是否可退貨」、「（扣案藥
    品進過幾次？）一次」、「我和我太太進的」、「這種禁藥在販賣時，根本沒有
    發票，我的員工都知道，他們都有這種藥，．．．」、「（對保證責任台北市第
    一信用合作社大橋分社檢送支票後面並無戊○○的背書，有何意見？）那時．．
    ．賣喜眠樂錠這種藥都是要求現金，所以不可能開票給他」等語（見八十四年度
    偵字第九三五四號卷第十二頁正面、第三十六頁正面、反面、第六十頁正面，本
    院卷九十年四月十日訊問筆錄第三頁、九十年六月十五日審判筆錄第十頁）在卷
    可憑，核與共犯溫麗英在偵查時所供：「（右述查扣品之來源、進售價如何？）
    我不知道來源，都由乙○○接洽，我不知道進價，售價喜眠樂錠每瓶三五０元，
    羅眠靜錠售價我不知道」、「我曾約於八十四年八月底，有一不知姓名之男子（
    年約五十歲）送貨到我店內，由我點收一次，其他都由乙○○負責點收」、「（
    喜眠樂錠係華特實業公司代理進口，且享有商標專用權，你販賣喜眠樂錠，有無
    華特實業公司同意許可？有無衛生主管機關許可？）都沒有」、「（你販賣右述
    查扣品之藥品多久？）約三個月之久」等語（見上開偵查卷第九頁反面、第十頁
    正面）相符。並據告訴人華特公司之代表人丙○○於警訊中、羅氏公司經理丁○○於警訊、原審調查及本院調查中指明，並有「喜眠樂」錠真偽品對照表附照片
    一份、商標註冊證二紙、藥品許可證影本一紙、「羅眠靜」錠樣品檢驗報告在卷
    、藥品許可證影本二紙、商標註冊證影本三紙、扣押照片四張在卷、及喜眠樂錠
    一百五十五瓶（２ｍｇ，每瓶一百粒裝）、羅眠樂錠二百三十三瓶（２ｍｇ，每
    瓶一百粒裝）以及所附藥品說明書扣案可資佐證，又將扣案本件不詳姓名之人未
    經核准自製造之「喜眠樂」錠及「羅眠靜」錠送行政院衛生署藥物食品檢驗局
    鑑定，「喜眠樂」錠係含有Triazolam(係屬安眠鎮定劑，行政院衛生署以八十年
    六月十二日衛署藥字九五四四七六號函公告列管），並未含有真品處方標示之
    Flunitrazepam成份，羅眠靜錠含Flunitrazepam僅為標誌量（2mg/Tab.）的百分
    之七十一點六（送驗比對之真品則為百分之一百點五）等情，有該局八十四年十
    一月七日藥檢壹字第八四一八四四三號函附檢驗成績書二紙附卷足憑（見八十四
    年度偵字卷第九三五四卷第七十頁至第七二頁）。
  (二)被告乙○○雖辯稱：不知上開藥品是係禁藥、偽藥，藥行係溫麗英經營云云，惟
    被告乙○○與溫麗英從事藥品批發已達七年之久乙節，業據渠二人於原審調查中
    供明，且被告乙○○均不否認其有參與於購入本件藥品，並對龍瑩藥行之經營甚
    為瞭解，並經證人即被告乙○○之妹李麗玫於本院調查時證稱：「．．．，關於
    進貨大約是二百瓶，是老闆叫的貨，所以一進來，我就點貨，關於價錢都是老闆
    在賣，我不知道」等語（見本院卷九十年五月一日訊問筆錄第三頁）在卷，足見
    被告乙○○有販入並賣出本件偽藥禁藥。又其購入「喜眠樂」錠及「羅眠靜」錠
    時，未要求販售者出示藥品許可證，亦未詢問藥品之來源，甚悖乎常理，且「喜
    眠樂」錠每瓶批發價為六百六十六元六角（有附帶民事準備書狀影本在卷可稽）
    、「羅眠靜」錠為每瓶一百顆六百九十元等情，亦據丁○○指明。被告乙○○分
    別以「喜眠樂」錠、「羅眠靜」錠每瓶各三百五十元、四百元之價格出售，其間
    價差甚大，況被告乙○○於本院調查時附供稱：上開藥品於販入售出均為現金交
    易，且不開發票等情，被告乙○○與其妻溫麗英，當得輕易辨知，則被告乙○○
    辯稱不知係偽、禁藥云云，亦不足採信。
  (三)綜上所述，事證明確，被告乙○○所辯各節，均不足採。被告乙○○犯行堪以認
    定。
三、查被告乙○○販賣意圖欺騙他人，於同一商品，使用相同於上述商標專用權人註
    冊商標圖樣之偽、禁藥，核其所為，係犯商標法第六十三及藥事法第八十三條第
    一項之罪，又按藥品說明書係用以說明該藥品之主治效能及服用方法，屬於私文
    書之一種，被告乙○○明知上開藥品之說明書，係冒用上開商標專用權人名義而
    偽造之私文書，仍加以販賣行使，應係犯刑法第二百十六條、第二百十條之行使
    偽造私文書罪，又被告乙○○行為後，中華民國刑法第二百二十條業於八十六年
    十月八日修正經總統公布施行，同年月十日生效，修正後刑法第二百二十第一項
    規定：「在紙上或物品上之文字、符號、圖畫、照像，依習慣或特約，足以為表
    示其用意之證明者，關於本章及本章以外各罪，以文書論。」並增列第二項、第
    三項；而修正前第二百二十條規定：「在紙上或物品上之文字、符號，依習慣或
    特約，足以為表示其用意之證明者，關於本章之罪，以文書論。」，惟論罪法條
    刑法第二百十六條、第二百十條均未修正，毋庸比較新舊法，逕適用裁判時即八
    十六年十月八日修正後之法律。按在紙上或物品上之文字、符號、圖畫、照像，
    依習慣或特約，足以為表示其用意之證明者，依刑法第二百二十條第一項規定，
    應以文書論。查華特公司、羅氏公司之英文名稱、商標圖樣及標籤，係該等公司
    表示其用意之證明，自屬刑法第二百二十條第一項之準私文書，被告乙○○販售
    之仿冒藥品，外包裝盒標示公司及商標名稱、圖樣、標籤，則其仍有主張各該公
    司及商標之意思內容，情至灼然，係犯刑法第二百十六條、第二百二十條第一項
    、第二百十條之行使偽造準私文書罪。公訴意旨認其犯藥事法第八十六條第二項
    之罪，容有未洽，起訴法條應予變更。被告乙○○與溫麗英二人，就上開犯罪間
    ，有犯意聯絡及行為分擔，應論以共同正犯。被告乙○○先後多次販賣上開藥品
    犯行，時間緊接，所犯構成要件相同，顯係基於概括犯意所為，應依連續犯之規
    定，論以一罪，並加重其刑。被告乙○○販賣上開藥品，係一行為同時侵害華特
    公司、瑞士商羅氏藥廠及羅氏公司之商標專用權，又同時違法販賣偽藥、禁藥、
    違反商標法及行使偽造私文書（藥品說明書部分）、行使偽造準私文書（公司、
    商標之名稱、圖樣及標籤部分），均為一行為觸犯數罪名之想像競合犯，應從較
    重論以一違反藥事法販賣偽藥罪。公訴人雖未就上開行使偽造私文書、行使偽造
    準私文書部分起訴，為該部分與以起訴之事實，有想像競合犯之裁判上一罪之關
    係，本院自得併予審判。又公訴人認違反藥事法與行使偽造私文罪、行使偽造準
    私文書罪間，有方法結果之牽連關係，為牽連犯，尚有誤會。
四、原審予以論罪科刑，固非無見。惟查：販賣偽藥及販賣禁藥係不同罪名，一行為
    非法販賣同具偽藥及禁藥性質之藥品，仍係一行為而犯數罪名之想像競合犯，應
    依法從一重之販賣偽藥處斷。原審併列以販賣偽藥及販賣禁藥罪論處，即有未合
    。又原判決就被告乙○○販賣偽藥同時使用藥品包裝盒上偽造華特公司、羅氏公
    司之名稱、商標圖樣及標籤，構成行使偽造準私文書部分未予論罪，並認販賣偽
    藥與違反商標法第六十三條規定為牽連犯關係，均有未恰。被告乙○○上訴空言
    否認犯罪，指摘原判決不當，雖無理由，惟原判決既有上開可議之處，即應由本
    院將原判決撤銷，並自為判決。爰審酌被告乙○○之品行、素行、前即有違反藥
    事法前科、及其犯罪之動機、目的、手段、販賣偽、禁藥，於國民健康足生重大
    危害，及犯罪後態度等一切情狀，量處如主文第二項所示之刑。末查，扣案如附
    表二所示仿冒他人商標之偽、禁藥品，係在被告乙○○持有中併依商標法第六十
    四條之規定宣告沒收。
貳、被告甲○○部分：
一、公訴意旨略以：被告甲○○明知如附表一所示商標分係「華特實業股份有限公司
    」（下稱華特公司）及「瑞士商赫夫門羅氏藥廠」（下稱瑞士商羅氏藥廠）在我
    國取得商標專用權之圖樣，瑞士商羅氏藥廠並授權予「羅氏大藥廠股份有限公司
    」（下稱羅氏公司）使用，亦均明知其向不詳姓名、年籍之人等所購入之「喜眠
    樂」 (Hypnodorm）錠、「羅眠靜」 (Rohypnol)錠 (起訴書誤為羅眠樂錠」）藥
    品，均係該不詳姓名、年籍之人意圖欺騙他人，未經核准授權自製造而於同一
    商品，使用相同於上述商標專用權人註冊商標圖樣之偽藥，其中「喜眠樂」錠，
    更含有經行政院衛生署於八十年六月十二日以衛署字第九五四四七六號公告列管
    之「Triazolam」禁藥成分，竟仍於八十四年間某日，向該不詳姓名、年籍之人
    購入數量不詳之「喜眠樂」錠、「羅眠靜」，並於同年九月中旬某日以每瓶各三
    百元、三百五十元之價格，在乙○○、溫麗英夫妻所經營「龍瑩西藥行」上址，
    販賣與乙○○、溫麗英各一百七十瓶、三百五十瓶。因認被告甲○○涉有商標法
    第六十三條、要是法第八十三條第一項、第八十六條第二項罪嫌。
二、本件公訴人認被告甲○○涉犯上開罪嫌，無非以共同被告乙○○、溫麗英夫婦之
    指證為其主要之論據。惟訊據被告甲○○始終否認有購入前揭冒用他人商標圖樣
    之偽藥「喜眠樂」及「羅眠靜」錠之事實，辯稱：伊未曾販賣本件藥品與乙○○
    、溫麗英，伊於涉案後以電話質問乙○○，據乙○○稱係戊○○賣與伊等語。
三、按犯罪事實應依證據認定之，無證據不得推定其犯罪事實；又不能證明被告犯罪
    者，應諭知無罪之判決，刑事訴訟法第一百五十四條及第三百零一條第一項，分
    別定有明文。又得為訴訟上之證明者，無論為直接或間接證據，須客觀上於一般
    人均不致有所懷疑，而達於確信之程度者，始可據為有罪之認定，倘其證明尚未
    達於確信之程度，而有合理可疑存在時，即難據以為被告之不利認定；且共同被
    告不利於己之陳述，固得採為其他共同被告犯罪之證據，惟此項不利之陳述，須
    無瑕疵可指，而就其他方面調查，又與事實相符，始得採為其他共同被告犯罪事
    實之認定（最高法院八十年度臺上字第五五三號判決及四十六年度臺上字第四一
    九號判例意旨參照），倘其陳述尚有重大瑕疵，則在未究明前，遽採為論罪科刑
    之依據，即難認為適法。
四、經查：
  (一)共同被告溫麗英於八十四年十月十一日第一次警訊時供稱，伊並不知道上開偽藥
    之來源，均係由乙○○接洽，並稱上開偽藥係八十四年八月底由一不詳姓名男子
    （約五十歲）送貨至其店內，由伊點收一次，其餘由乙○○點收，其販賣上開偽
    藥約三個月之久等語（見八十四年度偵字第九三五四號卷第九頁反面、第十頁正
    面）。嗣於檢察官八十四年十月二十四日偵訊時亦作相同之供述（見上開偵查卷
    第六十三頁反面）。惟其後自檢察官八十四年十一月二十九日偵訊時起，迄至第
    一、本院前審審理中，即均改稱上開偽藥確係向甲○○購買等語（見同上偵查卷
    第七十六頁、原審卷第二十八頁、本院前審卷第二十六頁反面、第一七一頁反面
    ），其所供關於購入偽藥之來源，前後並不一致。
  (二)共同被告乙○○於八十四年十月十一日警方調查及八十四年十月十二日檢察官偵
    查時供稱：渠向甲○○購入上述偽藥一次，時間為八十四年九月中旬等語（見前
    開偵查卷第十二頁正面、第三五頁反面）。嗣於八十四年十月二十四日檢察官偵
    訊時又稱，上開偽藥係其與溫麗英進貨的等語（見前開偵查卷第六四頁正面）。
    其後於八十四年十一月二十九日檢察官偵訊時又稱，其自開業後與甲○○生意往
    來迄今已二年多，其向甲○○進貨「喜眠樂」、「羅眠靜」錠各一次等語（見前
    開偵查卷第七十六頁正面），其所供關於向甲○○進貨之次數前後亦有不一，且
    與溫麗英所供購入及販賣上開偽藥之時間亦不相吻合。況乙○○、溫麗英均供承
    與甲○○生意往來達二、三年之久（見原審卷第二十九頁反面），衡情彼此應相
    當熟稔，倘甲○○確係販賣偽藥之人，溫麗英何以在警訊時供稱其係向一不詳姓
    名之人所購入？亦有疑義。
  (三)且卷查被告乙○○於偵查中曾一度供稱：「（問：甲○○為何說他私下問你，你
    親口說你是向戊○○買的？）戊○○有要賣我相同的藥，但我沒買，扣案的藥確
    是向甲○○買的」等語（見八十四年度偵字第一○五六七號偵查卷第三十一頁反
    面）。依其所述意旨觀之，似未否認其曾向甲○○告以上開偽藥係其購自簡某，
    甚至謂戊○○曾向其兜售與本案相同之偽藥。而期於本院調查時更供稱：「甲○○事後有找過我，他有跟我說，系爭藥品不是他賣給我的。現在真相大白，我不
    要再隱瞞，喜眠藥錠一百七十瓶是戊○○賣給我的，另外，羅眠靜碇是甲○○賣
    給我的」、「這種禁藥在販賣時，根本沒有發票，我的員工都知道，他們都有這
    種藥，羅眠靜錠是甲○○賣給我」、「（你所言前後不一，以何者為準？）因為
    當時還在開店，所以我怕他們找我麻煩，所以我才沒有說」、「ＦＭ２就是喜眠
    樂錠，就是簡先生賣給我的，至於羅眠靜錠是甲○○賣的」、「當時有查到這些
    東西沒錯，喜眠樂錠是向戊○○買的，羅眠靜錠我是向吳昌洲買的，當時我不知
    道吳昌洲就是甲○○，他名片上面是吳昌洲，當時我不知道那是禁藥，羅氏公司
    的人有出庭作證說我賣的藥與他們公司出品的藥成份是一樣的」、「當時確實戊○○賣藥給我，當時不敢說是因為我還在經營，我沒有執照，所以當  時我不敢
    說，現在我沒有經營，所以就將是時說出來」、「（對證人戊○○所述有何意見
    ？）羅眠靜錠是他賣給我的」、「綠色喜眠樂錠是戊○○賣給我的」等語（見本
    院卷九十年三月二十日訊問筆錄第四頁、九十年四月十日訊問筆錄第三頁、第四
    頁、九十年五月一日筆錄第三頁、九十年六月十五日審判筆錄第四頁、第六頁、
    第八頁、第十一頁），雖此為證人戊○○於本院調查時所否認，然此係不利於戊○○之證詞，戊○○加以否認乃人情之常，且查戊○○因曾自八十四年八月間起
    ，至年二月間止，販賣偽冒他人商標圖樣且含有與本件偽藥相同成分「Triaz
     olam 」（禁藥）之「保施寧錠」（安眠藥劑）偽藥予台北市螢橋西藥房及其他
    不詳藥商，亦經台灣士林地方法院判處罪刑在案，有該法院八十五年度訴字第五
    八七號判決正本一份附卷可稽（見原審卷第四十三頁）。復依原審卷附行政院衛
    生署藥物食品檢驗局檢驗成績書所載，戊○○持有之「保施寧」錠外觀係白色微
    雙凸圓形錠，一面有十字凹線，其成分檢出有「Triazolam 」成分。而對照本件
    查獲之「喜眠樂」錠，外觀白色圓形錠，一面有十字凹線，另一面有FM2 字樣，
    經檢驗亦含有「Triazolam 」成分，「羅眠靜」錠，其外觀則為白色圓形錠，一
    面有十字形凹線，另一面有ROCHE且字樣，有行政院衛生署藥物食品檢驗局九十
    年五月二十四日藥減壹字第九００七二二九號函暨所附檢驗成績書一份（存本院
    卷）及告訴人華特公司出具之「喜眠樂」錠真偽品中英文對照表及真偽藥品照片
    附卷可稽（八十四年度聲字第六四六號偵查卷第十八頁至第十九頁、八十四年度
    偵字第九三五四號偵查卷第九十一頁、第九十二頁），其二者之外觀並不相同。
    被告乙○○前開證詞既有重大瑕疵，即難單憑此遽以認定上開偽藥、禁藥係被告
    甲○○或戊○○販售與乙○○。
  (四)證人即被告乙○○之妹李麗玫於本院調查時亦到庭證稱：「（本件的藥是何人拿
    來的？）是簡先生，因為點貨是我點的，所以記得，關於  進貨大約是二百瓶，
    是老闆叫的貨，所以一進來，我就點貨，關於價錢都是老闆在賣，我不知道」、
    「（羅眠靜錠紅色瓶裝瓶是何人拿來賣給你的？）好像也是簡先生」等語（見本
    院卷第三頁），足見被告乙○○前揭供詞與事實不符，不足採信。
  (五)又本件據被告乙○○於警訊中供稱：「我向吳昌週共進西藥喜眠樂錠、羅眠靜錠
    僅一次，時間八十四年九月中旬，其數  量喜眠樂錠進貨一百七十瓶，進價三百
    元，．．．，羅眠藥錠進貨三百五十瓶進價三百五十元．．．．」等語（見偵查
    卷第十二頁正面），，則不計乙○○及溫麗英售出之上開「喜眠樂」、「羅眠靜
    」等藥品，僅只查扣部分即價值十七萬三千五百元，而經本院向臺北市第一信用
    合作社函查該社存戶乙○○帳號00－0000000號自八十四年八月一日起
    至同年十一月三十日止簽發之支票，是否曾由甲○○（吳昌洲）或戊○○提示支
    票？經該社於九十年三月二十三日以北市一信大字第二號函覆，僅於八十四年十
    一月二十日由甲○○提示面額十六萬元之支票，並無戊○○提示支票之資料，有
    該函暨所附支票影本存本院卷可參，足見並無證據證明係被告甲○○或案外人戊○○有被告乙○○夫婦所指之販賣偽藥等犯行。
五、此外，本院復查無其他積極證據足認被告甲○○有何公訴人所指之犯行，自不能
    徒憑共同被告乙○○、溫麗英之片面供述，遽以上開罪責相繩。原審未詳為推求
    ，遽採信共同被告乙○○、溫麗英之證詞而為被告甲○○有罪之判決，自有未合
    。被告甲○○上訴否認犯罪，指摘原判決不當，為有理由，應由本院將原判決撤
    銷，並自為被告甲○○無罪之判決。
據上論斷，應依刑事訴訟法第三百六十九條第一項前段、第三百六十四條、第二百九
十九條第一項前段、第三百條、第三百零一條第一項，藥事法第八十三條第一項、商
標法第六十三條、第六十四條，刑法第十一條前段、第二十八條、第五十六條、第二
百十六條、第二百十條、第二百二十條第一項、第五十五條、罰金罰鍰提高標準條例
第一條前段，判決如主文。
本案經檢察官陳文禮到庭執行職務。
中      華      民      國      九十      年      六    月    二十九    日
                              臺灣高等法院刑事第六庭
                                  審判長法  官  陳  春  秋
                                        法  官  王  麗  莉
                                        法  官  徐  培  元
右正本證明與原本無異。
如不服本判決應於收受送達後十日內向本院提出上訴書狀，其未敘述上訴之理由者並
得於提起上訴後十日內向本院補提理由書（均須按他造當事人之人數附繕本）。
                                        書記官  秦  仲  芳
中      華      民      國    九十    年     七     月       二       日
附錄本案論罪科刑法條全文：
藥事法第八十三條
明知為偽藥或禁藥，而販賣、供應、調劑、運送、寄藏、牙保、轉讓或意圖販賣而陳
列者，處五年以下有期徒刑，得併科新臺幣十萬元以下罰金。
犯前項之罪，因而致人於死者，處七年以上有期徒刑，致重傷者，處一年以上七年以
下有期徒刑。
因過失犯第一項之罪者，處一年以下有期徒刑、拘役或新臺幣十萬元以下罰金。
第一項之未遂犯罰之。
商標法第六十三條
明知為前條商品而販賣、意圖販賣而陳列、輸出或輸入者，處一年以下有期徒刑、拘
役或科或併科新台幣五萬元以下罰金。
刑法第二百十六條
行使第二百十條至第二百十五條之文書者，依偽造、變造文書或登載不實事項或使登
載不實事項之規定處斷。
刑法第二百十條
偽造、變造私文書，足以生損害於公眾或他人者，處五年以下有期徒刑。
刑法第二百二十條第一項
在紙上或物品上之文字、符號，依習慣或特約，足以為表示其用意之證明者，關於本
章之罪，以文書論。
┌──┬─────┬─────┬───────────┬────────┐
│編號│ 商標圖樣 │註  冊  人│  專    用   期   間  │  專  用  商  品│
├──┼─────┼─────┼───────────┼────────┤
│    │          │華特公司  │於七十九年六月一日註冊│藥品、衛生醫療補│
│ 一 │          │          │，專用期間至八十九年五│助品。          │
│    │          │          │月三十一日止          │                │
│    │          │          │                      │                │
│    │          │          │       │                │
│    │          │          │                      │                │
├──┼─────┼─────┼───────────┼────────┤
│    │          │瑞士商羅氏│由瑞士商羅氏藥廠於七十│各種藥品。      │
│ 二 │          │藥廠      │五年六月一日註冊，於八│                │
│    │          │          │十二年八月一日核准延展│                │
│    │          │          │至八十六年十月六日，於│                │
│    │          │          │八十二年七月三十一日授│                │
│    │          │          │權羅氏公司使用，至八十│                │
│    │          │          │六年十月六日止。      │                │
└──┴─────┴─────┴───────────┴────────┘
 附表二：
┌──┬─────────┬───────────────┐
│編號│ 被害商標專用權人 │侵害商標專用權之商品種類及數量│
├──┼─────────┼───────────────┤
│ 一 │華特公司          │喜眠樂錠一百五十五瓶連同包裝盒
│                          及說明書
├──┼─────────┼───────────────┤
│ 二 │瑞氏商羅氏藥廠    │羅眠靜錠二百三十三瓶連同包裝盒
                            及說明書                      │
└──┴─────────┴───────────────┘


司法院資訊處製作；財團法人民間司法改革基金會備份。
